

# Przemek Łagan Junior Flutter Developer

Jestem doświadczonym inżynierem, który postanowił zmienić wieloletnie hobby w sposób na życie. Intensywnie uczę się Fluttera, ale nie wykluczam rozwoju dodatkowo w innych kierunkach. Chętnie zdobywam nową wiedzę i nie jest mi straszna praca pod presją czasu. Obecnie szukam pracy lub stażu by móc szlifować swoje umiejętności pod okiem bardziej doświadczonego developera.

#### Dane osobowe



przemek.lagan@gmail.com



+48 515 077 600



Katowice



linkedin.com/in/plagan



github.com/przemek-lagan



plagan.dev

### Kluczowe umiejętności

Flutter

Dart

**Firebase** 

Cubit

Freezed

Git

### Języki

angielski - zaawansowany poz. C2 biernie, B2 czynnie zgodnie z testem EF SET

## Dodatkowe umiejętności

Automatyzacja Excel

Arkusze Google

podstawy Node.js

AutoCAD

Sketchup 3D

wymagające odświeżenia

Python

Visual Basic

#### DOŚWIADCZENIE

Flutter Developer 03.2022 - Obecnie

Hobbistyczne tworzenie aplikacji mobilnych

od 08.2022 rozwijam aplikację komercyjną - kanał komunikacji dla klientów lokalnej sieci kawiarni

Starszy Projektant 03.2006 - 12.2022

PPH Chemadex Projekt sp. z o.o. biuro projektów instalacji przemysłowych dla przemysłu kwasu siarkowego

- prowadziłem uzgodnienia z klientami na wszystkich etapach opracowywania dokumentacji projektowej
- wykonywałem dokumentację techniczną i instrukcje obsługi projektowanych stanowisk
- automatyzowałem arkusze obliczeniowe dla obliczeń mechanicznych i technologicznych
- stworzyłem aplikację ułatwiającą tworzenie specyfikacji materiałowych, umożliwiając standaryzację wykonywanej przez biuro dokumentacji projektowej

#### WYKSZTAŁCENIE

#### Politechnika Krakowska im. Tadeusza Kościuszki

10.2000 - 06.2005

Uzyskany tytuł magistra inżyniera

Specjalizacja:

Techniki komputerowe w inżynierii i technologii chemicznej

### ZAINTERESOWANIA

W czasie wolnym tworzę aplikacje, czytam książki fantasy i science fiction w języku angielskim, słucham power metalu i jeżdżę na rolkach.

Wyrażam zgodę na przetwarzanie moich danych osobowych w celu prowadzenia rekrutacji na aplikowane przeze mnie stanowisko. Wyrażam zgodę na przetwarzanie moich danych osobowych w zakresie przyszłych procesów rekrutacyjnych.